【裁判字號】    98,交上易,1189
【裁判日期】    980723
【裁判案由】    公共危險等
【裁判全文】
臺灣高等法院臺中分院刑事判決      98年度交上易字第1189號
上  訴  人  臺灣彰化地方法院檢察署檢察官
被      告  丙○○
                      弄8號
上列上訴人因公共危險等案件，不服臺灣彰化地方法院97年度交
易字第73號中華民國98年6月10日第一審判決（起訴案號：臺灣
彰化地方法院檢察署97年度偵字第937號），提起上訴，本院判
決如下：
    主  文
上訴駁回。
    理  由
一、按不服地方法院之第一審判決而上訴者，須提出上訴書狀，
    並應敘述具體理由，刑事訴訟法第三百六十一條第一項定有
    明文，此為上訴必備之程式；而所謂「具體理由」，必係依
    據卷內既有訴訟資料或提出新事證，指摘或表明第一審判決
    有何採證認事、用法或量刑等足以影響判決本旨之不當或違
    法，而構成應予撤銷之具體事由，始克當之（例如：依憑證
    據法則具體指出所採證據何以不具證據能力，或依憑卷證資
    料，明確指出所為證據證明力之判斷如何違背經驗、論理法
    則）；倘僅泛言原判決認定事實錯誤、違背法令、量刑失之
    過重或輕縱，而未依上揭意旨指出具體事由，或形式上雖已
    指出具體事由，然該事由縱使屬實，亦不足以認為原判決有
    何不當或違法者（例如：對不具有調查必要性之證據，法院
    未依聲請調查亦未說明理由，或援用證據不當，但除去該證
    據仍應為同一事實之認定），皆難謂係具體理由，俾與第二
    審上訴制度旨在請求第二審法院撤銷、變更第一審不當或違
    法之判決，以實現個案救濟之立法目的相契合，並節制濫行
    上訴（最高法院97年度台上字第892號刑事判決參照）。次
    原審法院認為上訴不合法律上之程式者，應以裁定駁回之。
    第二審法院認為上訴書狀未敘述理由或上訴有第三百六十二
    條前段之情形者，應以判決駁回之。又分別為刑事訴訟法第
    三百六十二條、第三百六十七所明定。再第三百六十七條之
    判決，得不經言詞辯論為之。同法第三百七十二條亦定有明
    文。
二、本件檢察官不服原審判決而提起上訴，其上訴意旨略以：依
    原審判決認定本件被告因酒後駕車發生車禍致告訴人乙○○
    、甲○○受傷，係發生於民國96年12月間，被告迄今尚未與
    告訴人達成和解賠償。而告訴人乙○○於請求上訴狀指稱：
    發生車禍至今，進出醫院接受過無數次手術，現仍復健中，
    被告未曾探視告訴人傷勢，亦無向告訴人道歉，被告毫無悔
    過之意等語。按科刑時應審酌一切情狀，尤應注意犯罪動機
    、目的、手段、犯罪時所受之刺激、犯人之生活狀況、品行
    、智識程度、與被害人之關係、犯罪所生之危險或損害，刑
    法第57條定有明文。本件被告既未與告訴人乙○○、甲○○
    達成和解，亦未向受重傷害之告訴人乙○○道歉，足認被告
    無悔過之意，犯後態度顯然不佳，並對告訴人造成重大損害
    ，且酒後駕車亦顯然嚴重危害交通安全，然原審就公共危險
    部分僅輕判被告有期徒刑2月，就重傷害部分依道路交通管
    理處罰條例第86條第1項規定加重其刑後，僅輕判被告有期
    徒刑7月，量刑是否適當，足以收警惕之效，殊非無審酌餘
    地。爰依刑事訴訟法第344條第1項、第3項，第361條第1項
    提起上訴，請求撤銷原判決等語。
三、按「量刑之輕重，係屬事實審法院得依職權自由裁量之事項
    ，苟已斟酌刑法第五十七條各款所列情狀，而未逾越法定刑
    度，不得遽指為違法」（最高法院85年度台上字第2699號裁
    判要旨參照）。本件原判決審酌酒後駕車之危害及酒後不應
    駕車之觀念，已透過學校教育、政令宣導及各類媒體廣為介
    紹傳達各界週知多年，被告對於酒醉駕車之危險性，應有相
    當之認識，詎其明知飲酒後精神狀態已受相當影響，竟僅圖
    一己往來交通之便，率爾駕駛車輛外出，造成他人受傷，實
    乏尊重其他用路人生命、財產安全之觀念，對於道路公共安
    全已生顯著之危險，應予非難，並考量被告之過失程度，被
    害人乙○○、甲○○所受傷勢，且迄未與被害人達成和解賠
    償，兼衡被告素行及犯後坦承犯行等一切情狀，在法定刑範
    圍內（其中過失致重傷害部分依道路交通管理處罰條例第86
    條第1項規定加重其刑，有期徒刑加重結果應超過2月），分
    別量處被告酒後醉駕車部分有期徒刑2月、過失致重傷害部
    分有期徒刑7月，並定其應執行刑有期徒刑8月。本院從形式
    上觀察，認原審法院已就刑法第57條揭示之各種量刑條件妥
    為斟酌（亦已審酌檢察官上訴意旨主張之量刑事由），並無
    濫用量刑權限之違法或失當之處。檢察官之上訴意旨指摘原
    審判決量刑過輕，惟並未依據卷內訴訟資料，具體指摘原審
    判決認事用法有何違法或不當之情形，構成應予撤銷之具體
    事由，難謂上訴適法，其上訴自屬違背法律上之程式，爰不
    經辯論，駁回其上訴。
四、據上論斷，應依刑事訴訟法第367條前段、第372條，判決如
    主文。
中    華    民    國    98    年    7     月    23    日
            刑事第四庭    審判長法  官  洪  耀  宗
                                法  官  許  文  碩
                                法  官  蔡 王 金 全
上列正本證明與原本無異。
不得上訴。
                                書記官  金  珍  華
中    華    民    國    98    年    7     月    24    日


司法院資訊處製作；財團法人民間司法改革基金會備份。
